臺灣桃園地方法院刑事裁定
111年度聲字第2173號
聲  請  人  臺灣桃園地方檢察署檢察官
受  刑  人  黃家麒




上列聲請人因受刑人數罪併罰有二裁判以上，聲請定其應執行之
刑（111年度執聲字第1521號），本院裁定如下：
    主  文
黃家麒所犯如附表所示之罪，所處如附表所示之刑，應執行有期
徒刑3年6月，如易科罰金，以新臺幣1千元折算1日。
    理  由
一、聲請意旨略以：受刑人黃家麒因犯詐欺案件，先後經判決確
    定如附表所示之刑，應依刑法第53條、第51條第5款定其應
    執行之刑，爰依刑事訴訟法第477條第1項聲請裁定等語。
二、按刑法第53條及第54條應依刑法第51條第5款至第7款之規定
    ，定其應執行之刑者，由該案犯罪事實最後判決之法院之檢
    察官，聲請該法院裁定之，刑事訴訟法第477條第1項定有明
    文。次按裁判確定前犯數罪者，併合處罰之；數罪併罰，分
    別宣告其罪之刑，宣告多數有期徒刑者，於各刑中之最長期
    以上，各刑合併之刑期以下，定其刑期，但不得逾30年；數
    罪併罰，有二裁判以上者，依刑法第51條之規定，定其應執
    行之刑；犯最重本刑為5年以下有期徒刑以下之刑之罪，而
    受6月以下有期徒刑或拘役之宣告者，得以新臺幣1,000元、
    2,000元或3,000元折算1日，易科罰金；第1項至第4項及第7
    項之規定，於數罪併罰之數罪均得易科罰金或易服社會勞動
    ，其應執行之刑逾6月者，亦適用之，刑法第50條第1項前段
    、第51條第5款、第53條、第41條第1項前段、第8項均有明
    文。另刑事訴訟法第370條第2項、第3項，已針對第二審上
    訴案件之定應執行之刑，明定有不利益變更禁止原則適用；
    而分屬不同案件之數罪併罰有應更定執行刑之情形，倘數罪
    之刑，曾經定其執行之刑，再與其他裁判宣告之刑定其執行
    刑時，在法理上亦應同受此原則之拘束。亦即，另定之執行
    刑，其裁量所定之刑期，不得較重於前定之執行刑加計後裁
    判宣告之刑之總和。而法院於裁量另定應執行之刑時，祇須
    在不逸脫上開範圍內為衡酌，而無全然喪失權衡意義或其裁
    量行使顯然有違比例原則之裁量權濫用之例外情形，並不悖
    於定應執行刑之恤刑目的者，即無違裁量權之內部界限（最
    高法院104年度台抗字第410號裁定意旨參照）。
三、經查，受刑人黃家麒所犯如附表所示之罪，先後經法院判處
    如附表所示之刑確定。又受刑人所犯如附表編號2至12所示
    之罪，均係於如附表編號1所示之罪判決確定日前為之，且
    以本院為該案犯罪事實最後判決之法院等情，有各該判決書
    及臺灣高等法院被告前案紀錄表在卷可稽。茲檢察官聲請定
    其應執行之刑，本院審核認聲請為正當，應予准許，經函請
    受刑人就定刑表示意見，其回覆略以：因數罪併罰、請定應
    執行刑等語，有陳述意見狀附卷可佐。爰審酌內、外部界限
    之範圍，並斟酌其犯罪情節、罪質、時間間隔，就其所犯前
    揭各罪為整體非難評價，定如主文所示之應執行刑。
四、爰依刑事訴訟法第477條第1項，裁定如主文。
中　　華　　民　　國　　111 　年　　9 　　月　　1 　　日
                  刑事第十三庭    法　官　簡方毅
以上正本證明與原本無異。
如不服本裁定，應於裁定送達後5 日內向本院提出抗告狀。
　　　　　　    　　　　　　　　　書記官　施懿珊
中　　華　　民　　國　　111 　年　　9 　　月　　5 　　日
　　　　　　
附表：
編號  1 2 3 罪名  詐欺取財 行使偽造私文書 行使偽造私文書 宣告刑  有期徒刑6月，如易科罰金，以新臺幣1千元折算1日 有期徒刑6月，如易科罰金，以新臺幣1千元折算1日 有期徒刑4月，如易科罰金，以新臺幣1千元折算1日 犯罪日期  106年5月21日 106年4月間某日 107年7月上旬某日 偵  查 機關 臺灣新北地方檢察署 同左 同左  案號 107年度調偵字第1136號、107年度調偵緝字第109號、107年度偵字第22560、28558號 同左 同左 最後事實審 法院 臺灣新北地方法院 同左 同左  案號 108年度審簡字第183號 同左 同左  判決日期 108年3月29日 同左 同左 確定判決 法院 臺灣新北地方法院 同左 同左  案號 108年度審簡字第183號 同左 同左  確定日期 108年5月7日 同左 同左 是否為得易科罰金之案件  是 同左 同左 備註  編號1至3之罪刑，經臺灣新北地方法院以108年度審簡字第183號判決應執行有期徒刑1年1月確定。   

編號  4 5 6 罪名  行使偽造私文書 詐欺取財 行使偽造私文書 宣告刑  有期徒刑6月，如易科罰金，以新臺幣1千元折算1日 有期徒刑6月，如易科罰金，以新臺幣1千元折算1日 有期徒刑6月，如易科罰金，以新臺幣1千元折算1日 犯罪日期  105年10月13日 106年8月10日 105年11月16日 偵  查 機關 臺灣臺北地方檢察署 臺灣臺北地方檢察署 臺灣臺北地方檢察署  案號 107年度調偵字第2166號 107年度調偵緝字第207號 108年度偵緝字第1146號 最後事實審 法院 臺灣臺北地方法院 臺灣臺北地方法院 臺灣臺北地方法院  案號 109年度審簡字第849號 109年度簡字第1102號 108年度訴字第979號  判決日期 109年4月29日 109年5月26日 109年6月24日 確定判決 法院 臺灣臺北地方法院 臺灣臺北地方法院 臺灣臺北地方法院  案號 109年度審簡字第849號 109年度簡字第1102號 108年度訴字第979號  確定日期 109年6月8日 109年7月6日 109年8月3日 是否為得易科罰金之案件  是 是 是 備註    編號6至7之罪刑，經臺灣臺北地方法院以108年度訴字第979號判決應執行有期徒刑8月確定。 

編號  7 8 9 罪名  詐欺取財 詐欺取財 行使偽造私文書 宣告刑  有期徒刑5月，如易科罰金，以新臺幣1千元折算1日 有期徒刑4月，共3罪如易科罰金，均以新臺幣1千元折算1日 有期徒刑5月，如易科罰金，以新臺幣1千元折算1日 犯罪日期  106年1月10日 105年12月8日、107年4月27日、107年5、6月間 107年11月15日 偵  查 機關 同左 臺灣新北地方檢察署 同左  案號 同左 108年度偵字第27363、29233、29234號 同左 最後事實審 法院 同左 臺灣高等法院 同左  案號 同左 109年度上訴字第3488號 同左  判決日期 同左 109年11月4日 同左 確定判決 法院 同左 臺灣高等法院 最高法院  案號 同左 109年度上訴字第3488號 110年度台上字第1456號  確定日期 同左 109年11月4日 110年1月21日 是否為得易科罰金之案件  是 是 是 備註  編號6至7之罪刑，經臺灣臺北地方法院以108年度訴字第979號判決判處應執行有期徒刑8月確定。 編號8至9之罪刑，經臺灣新北地方法院以109年度訴字第21號判決判處應執行有期徒刑1年，編號8之罪刑，經臺灣高等法院以109年度上訴字第3488號駁回上訴確定，另編號9之罪刑，經最高法院以110年度台上字第1456號駁回上訴確定。  

編號  10 11 12 罪名  詐欺取財 行使偽造私文書 詐欺取財 宣告刑  有期徒刑4月，如易科罰金，以新臺幣1千元折算1日 有期徒刑4月，如易科罰金，以新臺幣1千元折算1日 有期徒刑5月，如易科罰金，以新臺幣1千元折算1日 犯罪日期  106年3月中旬某日 106年3月24日至106年3月26日間某日 107年3月31日 偵  查 機關 臺灣臺北地方檢察署 同左 臺灣桃園地方檢察署  案號 106年度偵字第24764號 同左 109年度偵字第11937號 最後事實審 法院 臺灣高等法院 同左 臺灣桃園地方法院  案號 109年度上訴字第3543號 同左 111年度審簡字第255號  判決日期 109年12月3日 同左 111年4月27日 確定判決 法院 臺灣高等法院 最高法院 臺灣桃園地方法院  案號 109年度上訴字第3543號 110年度台上字第2162號 111年度審簡字第255號  確定日期 109年12月3日 110年2月24日 111年6月6日 是否為得易科罰金之案件  是 是 是 備註  編號10至11之罪刑，經臺灣臺北地方法院以109年度訴字第15號判決應執行有期徒刑6月，編號10部分，經臺灣高等法院以109年度上訴字第3543號駁回上訴確定（聲請書就此部分誤載確定判決案號為最高法院110年度台上字第2162號，應予更正），編號11部分，經最高法院以110年度台上字第2162號駁回上訴確定。